臺灣高等法院刑事判決　　　　　　　　　　　　　九十二年度上易字第二四０九號
　　上　訴　人　臺灣板橋地方法院檢察署檢察官
　　被　　　告　丙○○
　　　　　　　　乙○○
　　右二人共同
　　選任辯護人　葉秀美律師
　　　　　　　　李玉海律師
　　　　　　　　許筱欣律師
　　被　　　告　丁○○
右上訴人因被告竊盜等案件，不服臺灣板橋地方法院九十二年度易字第一六二七號，
中華民國九十二年七月十四日第一審判決（起訴案號：臺灣板橋地方法院檢察署九十
二年度偵字第四四六七號），提起上訴，本院判決如左：
    主  文
上訴駁回。
    理  由
一、公訴意旨略以：被告丙○○、丁○○、乙○○共同意圖為自己不法之所有，於民
    國（下同）九十一年十二月二日下午三時十七分許，共同結夥在臺北縣中和市○○路五０四號七樓之七，以電纜延長線，偷插入甲○○所有之房屋內電源插頭，
    竊取該屋內之電源，嗣經甲○○發覺報警查獲，並扣得電纜線一捆，因認被告丙○○、乙○○、丁○○共同涉犯刑法第三百二十一條第一項第四款、第三百二十
    三條之加重竊盜罪云云。
二、按被告未經審判證明有罪確定前，推定其為無罪；犯罪事實應依證據認定之，無
    證據不得推定其犯罪事實；又不能證明被告犯罪，應諭知無罪之判決，刑事訴訟
    法第一百五十四條、第三百零一條第一項分別定有明文。事實之認定，應憑證據
    ，如未能發現相當證據，或證據不足以證明，自不能以推測或擬制之方法，為裁
    判基礎；又所謂證據，係指足以證明被告確有犯罪行為之積極證據而言，該項證
    據須適於為被告犯罪之證明者，始得採為斷罪之資料。再認定不利於被告之事實
    ，須依積極證據，苟積極證據不足為不利於被告事實之認定時，即應為有利於被
    告之認定，更不必有何有利之證據，最高法院三十年度上字第八一六號、四十年
    度台上字第八六號及六十九年度台上字第四九一三號判例亦同此意旨。
三、公訴意旨認為被告丙○○等三人涉有前揭加重竊盜罪嫌，無非係以告訴人甲○○
    之指訴及證人高廉祥之證詞資為論據。惟訊之被告丙○○等三人固坦承有於上述
    時地在現場經警查獲之情，惟均堅決否認有何加重竊盜之犯行，均辯稱：其等係
    前往現場開會，該處為其等之雇主向友人所借用，因其等來自各地，故相約在該
    處集合擬尋覓廠房，並未用電，電纜線亦非其等所有，且亦未插於告訴人之電源
    等語。
四、經查：告訴人甲○○於原審調查時固指訴被告丙○○等三人每日均在該處工作使
    用電腦，而其通知警方前往現場時，尚有一台電腦在使用中等語（見原審卷第三
    十二頁），惟據證人即前往現場處理之臺北縣政府警察局中和分局員山派出所員
    警高廉祥於原審審理時則證稱：其等據報前往現場時，並未看到有使用電腦或電
    器，在現場僅見有電纜線，也未看到被告丙○○三人有插電纜線之行為，告訴人
    亦未說明損失多少電費等語（原審卷第八十二頁），另證人亦為上開派出所員警
    陶尚仁亦證稱：伊在現場有看見電腦，伊有試過，電腦是壞的等語（見原審卷第
    八十四頁），是告訴人之前開指訴與到場處理之員警所述之現場情形不符，顯有
    瑕疵可指。再依偵查卷所附之現場照片以觀，僅見電纜線插於告訴人處所之插頭
    座（見偵查卷第二十二頁至第二十四頁），未見有任何電腦或電器與該電纜線相
    連結。綜上各節參互以觀，本件在現場並未見有任何使用告訴人電源之電腦或電
    器，又雖有電纜線插於告訴人之處所之插座，然亦乏證據證明該電纜線即為被告
    三人所使用，且告訴人復未提出其因而損失多少電源以供法院參酌，又證人高廉
    祥之證詞亦不足以證明被告丙○○三人有竊電之行為。此外，復查無其他積極證
    據足證被告三人有何加重竊盜之犯行，揆諸上開說明，自應為被告丙○○等三人
    無罪之諭知。原審以不能證明被告丙○○等三人犯罪而諭知無罪之判決，經核並
    無違誤，檢察官循告訴人之請求提起上訴，仍執前詞指摘原判決為不當，為無理
    由，應予駁回。
據上論斷，應依刑事訴訟法第三百六十八條，判決如主文。
本案經檢察官林炳雄到庭執行職務。
中　　　華　　　民　　　國　　九十三　　年　　　一　　　月　　 二十 　　日
                              臺灣高等法院刑事第十二庭
                                  審判長法  官  劉  景  星
                                        法  官  陳  博  志
                                        法  官  謝  靜  恒
右正本證明與原本無異。
不得上訴。
                                        書記官  魏  淑  娟
中　　　華　　　民　　　國　　九十三　　年　　　一　　　月　　 二十 　　日
